臺灣板橋地方法院刑事裁定　　　　　　 94年度交聲字第179號
原處分機關　交通部公路總局臺北區監理所板橋監理站
異　議　人　甲○○
上列異議人因不服原處分機關於民國93年11月1 日所為板監違字
第裁41-C00000000號裁決書所為處分，經聲明異議，再由臺灣臺
北地方法院於民93年12月30日以93年度交聲字第1124號裁定移轉
本院管轄，本院裁定如下：
    主  文
異議駁回。
    理  由
一、本件聲明異議意旨詳如附件聲明異議狀所載。
二、按「汽車駕駛人，駕駛汽車經測試檢定有左列情形之一者，
    處新臺幣一萬五千元以上六萬元以下罰鍰，並當場移置保管
    其車輛及吊扣其駕駛執照一年；因而肇事致人受傷者，並吊
    扣其駕駛執照二年；致人重傷或死亡者，吊銷其駕駛執照，
    並不得再考領：一、酒精濃度超過規定標準」，道路交通管
    理處罰條例第35條第1 項定有明文。經查：異議人於民國（
    下同）93年8 月17日2 時許因與友人慶生服用酒類後，騎用
    JC5-435 號機車行經台北縣土城市○○路與千歲路口處（按
    由千歲路進入後約3 公里左右，即可達異議人台北縣土城市
    ○○○路8 之1 號4 樓住處），遭在場執行「取締酒後駕車
    」勤務之警員鍾仕能發現異議人突然在臨檢點前方50公尺處
    停下來，不再往其執行勤務之臨檢點方向行駛時，警員鍾仕
    能即騎用警用機車前往該處查看，並帶回異議人欲當場進行
    酒測，惟事後因異議人騎用上開機車駛過上開臨檢點，再經
    警員鍾仕能自後騎用警用機車追躡至異議人台北縣土城市○
    ○○路8 之1 號4 樓住處後，始將異議人帶回台北縣政府警
    察局土城分局內進行酒測，並測得其當時酒測值為每公升
    0.39毫克，而經當場填製C00000000 號「舉發違反道路交通
    管理事件通知單」乙紙，再經移送原處分機關裁處異議人罰
    鍰新台幣（下同）2 萬2 千5 百元，並吊扣其駕駛執照12個
    月等情，業據異議人於聲明異議狀中及臺灣臺北地方法院93
    年度交聲字第1124號案件審理時所供承在卷，並有上開「舉
    發違反道路交通管理事件通知單」及93年11月1 日板監違字
    第裁41-C00000000號裁決書各乙紙，在卷可稽，應堪認定。
    雖異議人質疑警員鍾仕能對其實施上開酒測過程之合法性及
    其適當性云云，惟警員鍾仕能等人於右揭時地係依法執行「
    取締酒後駕車勤務」乙節，此有台北縣政府警察局土城分局
    92年12月16日土警交裁字第0920049309號函乙份，在卷可稽
    ，則警員鍾仕能於右揭時間針對騎用上開機車行經右揭地點
    之異議人實施酒測，其勤務執行之合法性自無任何違法、瑕
    疵可言（至於警員鍾仕能等人於該勤務中究係採「口袋式」
    或其他方式執行，則係上開勤務執行之方法之技術性問題，
    與該勤務確係合法執行者間，應無任何關係）。又本件警員
    鍾仕能於右揭時地騎用警用機車前往異議人距臨檢點前50
    公尺遠處，欲將異議人帶回進行酒測，衡其過程，雖有常情
    不符，惟證人即警員鍾仕能於臺灣臺北地方法院93年度交聲
    字第1124號案件訊問時亦證稱：「那天我們臨檢的時候看到
    前方有一台摩托車停下來，我就騎摩托車下去查看，後來就
    看到有一位先生騎摩托車在馬路旁邊，我過去詢問他，他停
    在那裡抽菸，『我問他停在那裡做什麼，他說不出來』，我
    就請他做酒測，他就騎摩托車衝過我們臨檢站到他家，我就
    騎車跟隨到他家，請他回去做酒測」、「我確認他是騎摩托
    車，騎到臨檢約50公尺的地方才停下來的」等語明確，且異
    議人於右揭時地騎用上開機車在臨檢點前方50公尺處停下來
    前，確曾因慶生與其友人共同服用酒類乙情，業據異議人於
    臺灣臺北地方法院93年度交聲字第1124號案件訊問時供承屬
    實，而異議人於右揭時地騎用上開機車係為返家乙節，亦據
    異議人於臺灣臺北地方法院93年度交聲字第1124號案件訊問
    時供述在卷，則異議人於右揭時地騎用上開機車在距臨檢點
    前50公尺處停下來之地點，不僅非屬異議人之住處，甚至距
    離其住處尚有近3 公里左右之遠，而在警員鍾仕能當時臨檢
    盤問異議人在該處做什麼時，異議人亦說不出其原委等情，
    亦據證人即警員鍾仕能於臺灣臺北地方法院93年度交聲字第
    11 24 號案件訊問時證述綦詳，足見異議人於右揭時地騎用
    上開機車在臨檢點前50公尺處停下來之原因，顯係因其認為
    若再往前行駛，恐有因受臨檢測得其酒後騎用上開機車之違
    規事實而受罰之結果，始會有在距其住處尚有近3 公里遠之
    處即臨檢點前50公尺處「無故臨時」停下來之「異常」行為
    ，則警員鍾仕能本於其當時所得見異議人上開「異常」舉止
    及其職務上知識、經驗之判斷，認異議人當時有「酒測駕車
    」之嫌疑，而要求異議人一起返回臨檢點進行酒測之過程，
    顯亦無任何不當之處，原處分機關以異議人上開違規事實明
    確，依道路交通管理處罰條例第35條第1 項第1 款（裁決書
    漏載「第1 款」）之規定，裁處異議人2 萬2 千5 百元之罰
    鍰，並吊扣其駕駛執照12個月，自亦無任何違法、不當可言
    ，至為顯然。綜上所述，本件異議人雖質疑警員鍾仕能對其
    執行上開酒測過程之合法性及適當性，惟其空言指摘警員鍾
    仕能執行上開勤務違法、不當，甚至辯稱該處未見有警員稽
    查云云，而未能舉出任何積極事證為證，自不足為有利異議
    人認定之依據，本件異議人之聲明異議，為無理由，應予駁
    回。
據上論斷，應依道路交通案件處理辦法第19條，裁定如主文。
中　　華　　民　　國　　94　　年　　2　　月　　17　　日
                    交通法庭  法　官  林  晏  鵬
上列正本證明與原本無異。
如不服本裁定，應於裁定送達後五日內向本院提出抗告狀。
                              書記官  陳  君  偉
中　　華　　民　　國　　94　　年　　2　　月　　17　　日
